【裁判字號】    90,易,1316
【裁判日期】    900903
【裁判案由】    毒品危害防制條例
【裁判全文】
臺灣桃園地方法院刑事判決                          九十年度易字第一三一六號
    公  訴  人  臺灣桃園地方法院檢察署檢察官
    被      告  甲○○
右列被告因毒品危害防制條例案件，經檢察官提起公訴（九十年度毒偵字第一三一一
號），本院判決如左：
        主  文
甲○○無罪。
        理  由
一、按犯罪事實應依證據認定之，無證據不得推定其犯罪事實，刑事訴訟法第一百五
    十四條定有明文。又認定不利於被告之事實，須依積極證據，苟積極證據不足為
    不利於被告事實之認定時，即應為有利於被告之認定，更不必有何有利之證據，
    最高法院三十年上字第八一六號著有判例可資參照。
二、本件公訴意旨略以：被告甲○○前因施用毒品案件，經觀察勒戒後，認無施用傾
    向，由台灣桃園地方法院檢察署檢察官於民國八十八年五月三十日，以八十八年
    度偵字第七二一七號不起訴處分確定，復因施用毒品案件，經觀察、勒戒後，認
    有繼續施用毒品之傾向，先送強制戒治，並由臺灣桃園地方法院檢察署檢察官聲
    請簡易判決處刑，於八十九年三月十四日，經臺灣桃園地方法院以八十九年度易
    字第三六三號判處有期徒刑十月確定，現正停止戒治付保護管束後聲請撤銷停止
    戒治中。嗣於五年內復於九十年四月二日八時回溯九十六小時內，在不詳處所施
    用第二級毒品安非他命，為警於九十年四月一日，在中壢市篤行六村三五Ｏ號查
    獲，並扣得其所有第二級毒品安非他命毛重Ｏ．四公克、供施用毒品之器具壹組
    ，因認被告涉有毒品危害防制條例第十條第二項之施用第二級毒品罪嫌云云。
三、訊之被告堅決否認有前述犯行，辯稱：我沒有施用等語。查公訴意旨認被告有施
    用安非他命犯行，無非以被告被查獲時所採集之尿液經送桃園縣衛生局檢驗呈現
    甲基安非他命陽性反應及前述安非他命與吸食器一組扣案。經查：
（一）被告被查獲時所採集之尿液經本院再送法務部調查局複驗結果，其「甲基安非
      他命」為陰性反應，此有該局九十年八月七日九○陸（一）00000000
      號檢驗通知書一紙在卷可稽。是前述桃園縣衛生局之檢驗報告之準確性，已有
      可議。
（二）另證人乙○○於警訊中雖供稱：前述扣案之安非他命及吸食器係甲○○所有，
      其於九十年四月一日凌晨五時許在甲○○臥室眼見甲○○持該吸食器云云。惟
      其於本院調查時證稱：（警訊中為何說為甲○○所有？）我講的是李炳仁，我
      是說有看過李炳仁拿扣案的瓶子，我不知道他與甲○○是何關係，他就是之前
      查獲後被放走的其中一人云云。其陳述前後不一，可信性已值懷疑。再證人乙
      ○○此次被查獲至本院調查時均否認其當時有施用安非他命之行為，惟其當時
      所採集之尿液，經送桃園縣衛生局檢驗及法務部調查局複驗結果均呈甲基安非
      他命陽性反應，此有該二單位檢驗報告書各一紙在卷可參。是其被查獲時否認
      其有施用安非他命之情形，故而將扣案之安非他命及吸食器等物品推稱係被告
      或他人所有等情，亦所常見。是尚無確切證據證明扣案之安非他命、吸食器係
      被告所有，更無法以此推論被告有施用安非他命之行為。
（三）此外，復查無其他積極證據，足以證明被告有何施用安非他命之犯行。本件犯
      罪尚屬不能證明，衡諸前開法條及判例要旨，自應依法諭知為無罪之判決。
四、據上論斷，應依刑事訴訟法第三百零一條第一項前段，判決如主文。
本案經檢察官陳美華到庭執行職務。
中      華      民      國    九十      年      九      月      三      日
                                      臺灣桃園地方法院刑事第六庭
                                          法  官  潘進順
右正本證明與原本無異。
如不服本判決，應於判決送達後十日內向本院提出上訴狀（應附繕本），上訴於臺灣
高等法院。
                                          書記官   林聖哲
中      華      民      國    九十      年      九      月      四      日


司法院資訊處製作；財團法人民間司法改革基金會備份。
